【裁判字號】    95,再易,31
【裁判日期】    951229
【裁判案由】    確認通行權存在
【裁判全文】
臺灣高等法院臺南分院民事裁定  95年度再易字第31號
    再審原告    丙○○
                甲○○
                乙○○
                己○○
                丁○○
                戊○○
    再審被告    庚  ○
上列當事人間確認通行權存在事件，再審原告對於中華民國九十
五年十月二十三日本院確定判決（九十五年度再易字第一號），
提起再審之訴，本院裁定如下：
      主      文
再審之訴駁回。
再審訴訟費用由再審原告負擔。
      理      由
一、按再審之訴，法院認無再審理由，判決駁回後，不得以同一
    事由，對於原確定判決或駁回再審之訴之確定判決，更行提
    起再審之訴，民事訴訟法第四百九十八條之一定有明文。
二、本件再審原告提起再審之訴，認本院九十五年度再易字第一
    號、九十四年度上易字第六三號民事確定判決，均有民事訴
    訟法第四百九十六條第一項第一款、第二款及第十三款之再
    審事由，依其再審起訴狀所載，核係指摘原確定判決：認
    定兩造就系爭土地是否屬於既成巷道，有無公共地役關係乙
    節，與本院另案受理九十二年上易字第五十六號判決間，並
    無爭點效之適用，並認定一流街十二巷並非既成巷道，與卷
    證資料不符，顯有適用法律之錯誤及證據漏未斟酌之再審事
    由。主文與理由顯有矛盾，且與卷附通行圖面不符。認定
    再審原告等改由鄰接再審被告庚○所有四二五之一地號土地
    北面之國有四二五之一二地號土地及丙○○所有四二五之一
    七地號土地出入，對雙方較為有利，與卷證不符，復漏未審
    酌對再審原告有利之證物，而有民事訴訟法第四百九十六條
    第一項第二款及第十三款之再審事由。又未審酌再審被告庚
    ○已與國有財產局交換土地，無袋地通行之問題，再審被告
    於前訴訟程序之上訴理由已因情事變更而不存在，併系爭巷
    道因庚○之阻礙通行行為而曾中斷通行，及該巷道係供不特
    定人通行之事實，而有民事訴訟法第四百九十六條第一項第
    十三款之再審事由云云。
三、然查：再審原告主張之上開事由，與再審原告前以本院九十
    四年度上易字第六三號民事確定判決，有民事訴訟法第四百
    九十六條第一項第一款、第二款、第十二款及第十三款之再
    審事由，而提起本院九十五年度再易字第一號再審之訴時，
    所主張之再審事由內容大致相同乙情，此經比對本件再審起
    訴狀與上開再審起訴狀（本院九十五年度再易字第一號卷
    第三頁至第六頁、第七九頁至第八八頁、卷二六頁至第三
    十頁、第三六頁至第五十頁）者自明；是本件再審原告主張
    之同一事由，既經本院九十五年度再易字第一號以其無再審
    理由而判決駁回，並說明再審原告上開事由不可採之理由，
    揆諸首開規定，再審原告自不得再以同一事由，對於本院九
    十四年度上易字第六三號，及駁回其再審之訴之本院九十五
    年度再易字第一號民事確定判決，更行提起本件再審之訴，
    茲再審原告再就同一事由，提起本件再審之訴，難認其訴為
    合法，自應予駁回。
四、據上論結，本件再審之訴為不合法，依民事訴訟法第五百零
    二條第一項、第九十五條、第七十八條、第八十五條第一項
    前段，裁定如主文。
中    華    民    國    95    年    12    月    29    日
                  民事第三庭    審判長法  官  陳  光  秀
                                      法  官  曾  平  杉
                                      法  官  李  文  賢
上為正本係照原本作成。
不得抗告。
中    華    民    國    95    年    12    月    29    日
                                      書記官  劉  清  洪
                                                      J


司法院資訊處製作；財團法人民間司法改革基金會備份。
